臺北高等行政法院判決
　　　　　　　　　　　　　　　　　　 96年度簡字第00173號
原　　　告　甲○
被　　　告　財政部臺灣省北區國稅局
代　表　人　凌忠嫄（局長）
上列當事人間因綜合所得稅事件，原告不服財政部中華民國95年
12月28日台財訴字第09500603780號訴願決定，提起行政訴訟。
本院判決如下：
　　主  文
原告之訴駁回。
訴訟費用由原告負擔。
　　事  實
一、事實概要：原告92年度綜合所得稅結算申報，列報土地租賃
    所得新臺幣（下同）42,750元，經被告核定為75,000元，歸
    課綜合所得總額1,306,508 元，補徵應納稅額4,192 元，原
    告不服，申請復查，未獲變更，提起訴願亦經決定駁回後，
    遂提起本件行政訴訟。
二、兩造聲明：
　　(一)原告聲明：撤銷訴願決定及原處分。
　　(二)被告聲明：駁回原告之訴。
三、兩造之爭點：
　　(一)原告主張之理由：
      1.按「財產租賃所得及權利金所得之計算，以全年租賃收
        入或權利，租金收入。減除必要損耗及費用後之餘額為
        所得額。」為所得稅法第14條第1 項第5 類第1 款所稱
        規定。原告92年度綜合所得稅申報時列報全年土地租賃
        所得並不妥，因並非出租空地（已設交車中心），為何
        不能減除必要損耗及費用。
      2.92年度所申報租賃所得係包括92年9 月至93年3 月計6
        個月，被告所屬新竹市分局已於95年6 月14日通知補繳
        地價稅3,798 元，原告實不明白93年度需補繳地價稅，
        為何93年1 月份至3 月份不能申報租賃所得，實有違租
        稅公平原則。
　　(二)被告主張之理由：
      1.按「固定資產：必要損耗及費用減除43% ；但僅出租土
        地之收入，只得減除該土地當年度繳納之地價稅。」為
        92年度財產租賃必要損耗及費用標準所核定。又「當事
        人主張事實須負舉證責任。倘其所提出之證據不足為主
        張事實之證明，自不能認其主張之事實為真實。」行政
        法院36年度判字第16號著有判例。
      2.原告將所有新竹市○○段553 地號土地（下稱系爭土地
        ）出租予太子汽車工業股份有限公司（下稱太子公司）
        ，並依該公司填發之扣繳憑單所載租金給付總額75,000
        元，列報租賃所得42,750元，為原告所不爭，而原告主
        張補繳之地價稅屬93年度，有93年地價稅稅額繳款書可
        稽，自不得於92年度列報減除。故被告依前揭規定，以
        其租金收入總額減除92年度地價稅0 元，核定租賃所得
        75,000 元，並無不合。
　　理  由
一、本件原告不服被告核定調增其92年度之租賃所得為75,000元
    ，歸課補徵稅額4,192 元之處分，而提起行政訴訟，因被告
    核課補徵之金額未逾20萬元，依行政訴訟法第229 條第1 項
    第1 款、第2 項規定及司法院92年9 月17日(92)院台廳行一
    字第23681 號令，應適用簡易訴訟程序，爰不經言詞辯論，
    逕為判決，合先敘明。
二、原告92年度綜合所得稅結算申報，原列報出租系爭土地予太
    子公司之租賃所得為42,750元，經被告核定調增系爭租賃所
    得為75,000元，歸課原告綜合所得總額1,306,508 元，補徵
    應納稅額4,192 元之事實，為兩造所不爭，並有原告前開結
    算申報書及被告核定通知書附原處分卷可稽，堪信為真實。
    故本件之爭執，在於被告核定剔除原告所列報減除43% 必要
    損耗及費用32,250元及地價稅3,798 元，是否合法？
三、按「個人之綜合所得總額，以其全年左列各類所得合併計算
    之…第五類：租賃所得及權利金所得：…一、財產租賃所得
    及權利金所得之計算，以全年租賃收入或權利金收入，減除
    必要損耗及費用後之餘額為所得額。」及「本法第14條第l
    項第5 類第l 款所稱必要損耗及費用，係指固定資產之折舊
    、遞耗資產之耗竭、無形資產之攤折、修理費、保險費及為
    使租出之財產能供出租取得收益所支付之合理必要費用…必
    要損耗及費用之減除，納稅義務人能提具確實證據者，從其
    申報數；其未能提具確實證據或證據不實者，稽徵機關得依
    財政部核定之減除標準調整之。」行為時所得稅法第14條第
    1 項第5 類第1 款及同法施行細則第15條亦定有明文。又財
    政部93年1 月30日台財稅字第0930450542號函就92年度財產
    租賃必要損耗及費用標準所定：「固定資產：必要損耗及費
    用減除43% ；但僅出租土地之收入，只得減除該土地當年度
    繳納之地價稅。」係財政部基於中央稽徵主管機關職權，就
    有關納稅義務人出租財產之租賃所得，應如何計算減除之必
    要損耗及費用之細節性、技術性事項所為之函釋，並未牴觸
    所得稅法及相關稅法規定意旨，亦得予援用。
四、經查，本件觀諸原告所提示其及其他共有人與太子公司所簽
    訂土地租賃契約書內容已載明：「第一條：甲方土地所在地
    及使用範圍新竹市○○段553 地號（即系爭土地），面積約
    500 坪出租予乙方作為汽車停放使用。乙方如有必要變更或
    增加用途時，需徵得甲方同意始得行之，但甲方不得要求變
    更租金。」等語，且被告95年4 月17日函請原告補具系爭土
    地出租相關損耗及費用證明文件供核時，原告亦於95年5 月
    22日函覆略以：「新竹市○○段553 地號土地，經核定為一
    般用地，自92年10月起出租予太子汽車工業股份有限公司作
    為汽車停放場，並補徵地價稅。」等語，此有前開土地租賃
    契約書、被告前開函及原告前開覆函附原處分卷可稽，足認
    原告於本年度依其土地持分取自太子公司給付之系爭租賃收
    入，確僅為出租土地之收入，故被告依前揭規定，核定剔除
    原告所列報43% 必要損耗及費用32,250元，並無不合。至原
    告雖另主張其於92年10月取得之系爭租賃所得75,000元，係
    包含92年10月至93年3 月之租金在內，且已於95年6 月14日
    補繳地價稅3,798 元，應可列報減除乙節，惟經被告調查結
    果，原告係補繳93年度之地價稅，亦有93年地價稅稅額繳款
    書附原處分卷可稽，自不得於92年度綜合所得稅結算申報時
    列報減除，故被告否准認列減除上開地價稅額，亦屬有據，
    原告所訴，核無足採。
五、綜上所述，原處分於法並無違誤，訴願決定予以維持，亦無
    不合，原告仍執前詞，訴請撤銷，為無理由，應予駁回。
據上論結，本件原告之訴為無理由，爰依行政訴訟法第233 條第
1 項、第98條第3 項前段，判決如主文。
中　　華　　民　　國　　96　　年　 　7　　月　 20  　 日
                            第二庭  法  官　蕭惠芳
上為正本係照原本作成。
本件以訴訟事件所涉及之法律見解具有原則性者為限，始得於本
判決送達後20日內向本院提出上訴狀並表明上訴理由，如已於本
判決宣示後送達前提起上訴者，應於判決送達後20日內補具上訴
理由（均按他造人數附繕本），且經最高行政法院許可後方得上
訴。
中　　華　　民　　國　　96　　年　 　7　　月　 20  　 日
 　　　　　　　　　　 　　     　　 書記官　李淑貞
